【裁判字號】    97,訴,240
【裁判日期】    970229
【裁判案由】    毒品危害防制條例
【裁判全文】
臺灣板橋地方法院刑事判決               97年度訴字第240號
公  訴  人  臺灣板橋地方法院檢察署檢察官
被      告  甲○○
                    （另案羈押於臺灣臺北看守所）
上列被告因違反毒品危害防制條例案件，經檢察官提起公訴（96
年度毒偵字第9517號），本院依簡式審判程序判決如下：
    主  文
甲○○施用第一級毒品，累犯，處有期徒刑拾月。扣案之注射針
筒肆支、包裝袋壹個均沒收。
    事  實
一、甲○○前因施用毒品案件，經臺灣臺北地方法院以92年度毒
    聲字第1750號裁定送觀察、勒戒後，認有繼續施用毒品傾向
    ，再經同法院以93年度毒聲字第346 號裁定施以強制戒治，
    嗣因成效合格，經同法院以93年度毒聲字第945 號裁定停止
    戒治，所餘期間付保護管束，於民國94年4 月29日期滿未經
    撤銷停止戒治，視為強制戒治執行完畢，並由臺灣臺北地方
    法院檢察署檢察官以94年度戒毒偵字第85號為不起訴處分確
    定。又因施用毒品案件，經本院以94年度訴字第2261號判處
    有期徒刑7 月確定；因偽造文書案件，經本院以94年度易緝
    字第135 號判處有期徒刑5 月確定，上開二案嗣經本院以95
    年度聲字第1960號裁定應執行有期徒刑11月確定，已於95年
    11月24日縮刑期滿執行完畢。詎甲○○仍不知悔改，於上開
    強制戒治執行完畢後5 年內，基於施用第一級毒品之犯意，
    於96年11月20日10時許，在其當時位於臺北縣板橋市○○路
    ○ 段90巷43弄15號4 樓居處，以使用注射針筒施打手臂靜派
    之方法，施用第一級毒品海洛因。嗣為警於96年11月21日11
    時30分許，在臺北縣板橋市○○路○ 段110 之6 號前查獲，
    並扣得甲○○所有、供其施用第一級毒品海洛因所用之注射
    針筒4 支、包裝袋1 個等物，經警採集其尿液檢體送驗結果
    ，呈鴉片類陽性反應，始悉上情。
二、案經臺北縣政府警察局海山分局報請臺灣板橋地方法院檢察
    署檢察官偵查起訴。本院於準備程序進行中，被告就被訴事
    實為有罪之陳述，經告知被告簡式審判程序之旨，並聽取當
    事人意見後，裁定由受命法官獨任進行簡式審判程序。
    理  由
一、上揭事實，迭據被告甲○○於警詢、偵訊及本院審理時坦承
    不諱，並有注射針筒4 支、包裝袋1 個扣案可資佐證。又被
    告為警查獲後，經採集其尿液檢體送驗結果，呈鴉片類陽性
    反應，有臺北縣政府警察局海山分局被移送者姓名暨代碼對
    照表、臺灣檢驗科技股份有限公司96年12月5 日濫用藥物尿
    液檢驗報告各1 份附卷可稽，足認被告之自白與事實相符，
    而堪採信。此外，被告前因施用毒品案件，經臺灣臺北地方
    法院以92年度毒聲字第1750號裁定送觀察、勒戒後，認有繼
    續施用毒品傾向，再經同法院以93年度毒聲字第346 號裁定
    施以強制戒治，嗣因成效合格，經同法院以93年度毒聲字第
    945 號裁定停止戒治，所餘期間付保護管束，於民國94年4
    月29日期滿未經撤銷停止戒治，視為強制戒治執行完畢，並
    由臺灣臺北地方法院檢察署檢察官以94年度戒毒偵字第85號
    為不起訴處分確定等情，有刑案資料查註紀錄表、臺灣高等
    法院被告前案紀錄表各1 份存卷可考，其於強制戒治執行完
    畢後5 年內，再犯本件施用毒品罪，自應依法訴追處罰。綜
    上所述，本案事證明證，被告犯行堪予認定。
二、按海洛因係屬毒品危害防制條例第2 條第2 項第1 款所定之
    第一級毒品。是核被告所為，係犯毒品危害防制條例第10條
    第1 項之施用第一級毒品罪。其持有第一級毒品海洛因之低
    度行為，為施用之高度行為所吸收，不另論罪。又被告曾因
    施用毒品案件，經本院以94年度訴字第2261號判處有期徒刑
    7 月確定；因偽造文書案件，經本院以94年度易緝字第135
    號判處有期徒刑5 月確定，上開二案嗣經本院以95年度聲字
    第1960號裁定應執行有期徒刑11月確定，已於95年11月24
    日縮刑期滿執行完畢等情，有臺灣高等法院被告前案紀錄表
    可稽，其於有期徒刑執行完畢後5 年內，故意再犯本件有期
    徒刑以上之罪，為累犯，應依刑法第47條第1 項加重其刑。
    爰審酌被告前因施用毒品，曾接受強制戒治之執行完畢，獲
    有不起訴處分之寬典，並經論罪科刑及執行完畢，仍不知抗
    拒毒品誘惑，再次漠視法令而犯本罪，惟念其施用毒品所生
    危害，實以戕害自我身心健康為主，對於他人生命、身體、
    財產等法益，尚無重大明顯之實害，且犯後自始至終均坦承
    犯行，態度尚佳，良有悔意等一切情狀，量處如主文所示之
    刑，以示懲儆。扣案之注射針筒4 支、包裝袋1 個，皆為被
    告所有，供其犯本件施用第一級毒品罪所用之物，已據被告
    供承在卷，爰均依刑法第38條第1 項第2 款規定宣告沒收之
    。至於警員查獲時另扣得之吸食器1 組，被告否認為其所有
    之物，復查無證據足認與本案有何關連，爰不予宣告沒收，
    附此敘明。
據上論斷，應依刑事訴訟法第273 條之1 第1 項、第299 條第1
項前段，毒品危害防制條例第10條第1 項，刑法第11條前段、第
47條第1 項、第38條第1 項第2 款，判決如主文。
本案經檢察官謝岳龍到庭執行職務。
中    華    民    國    97    年    2     月    29    日
                  刑事第十五庭  法  官  朱嘉川
以上正本證明與原本無異。
如不服本判決，應於判決送達後10日內，向本院提出上訴狀。
                                書記官  陳聖儒
中    華    民    國    97    年    2     月    29    日
附錄本案論罪科刑法條全文：
毒品危害防制條例第10條
施用第一級毒品者，處6 月以上5 年以下有期徒刑。
施用第二級毒品者，處3 年以下有期徒刑。


司法院資訊處製作；財團法人民間司法改革基金會備份。
